臺灣屏東地方法院刑事判決　　　　　　　　　　　　　九十一年度易字第一七二號
　　公　訴　人　臺灣屏東地方法院檢察署檢察官
　　被　　　告　乙○○
右被告因傷害案件，經檢察官提起公訴（九十年度偵字第五四五○號），本院判決如
左：
     主  文
乙○○傷害人之身體，處有期徒刑參月，如易科罰金，以參佰元折算壹日。
     事  實
一、乙○○與甲○○原係男女朋友，民國九十年五月十七日凌晨一時許，在屏東縣九
    如鄉○○路○段三二三號乙○○所開設之檳榔攤內，二人因細故發生爭執，乙○○於盛怒下，竟基於傷害之犯意，持磁碗朝甲○○丟擲，致磁碗擊中甲○○頭部
    ，甲○○因而受有頭部外傷合併後枕部血腫之傷害。
二、案經甲○○訴由屏東縣警察局移送臺灣屏東地方法院檢察署檢察官偵查起訴。
     理  由
一、訊據被告乙○○固坦承有持磁碗丟向牆壁，惟矢口否認有傷害之犯行，辯稱：我
    丟了碗之後，甲○○就很生氣，然後用頭去撞桌子、沙發，撞到哪個部位我不曉
    得，又證人己○○、丁○○當時是在外面檳榔攤，與我和甲○○爭吵之地方，隔
    著冰箱與拉門，所以無法看到我們在裡面之情形云云。經查：右揭犯罪事實，業
    據被害人甲○○於警訊及偵查中指訴綦詳，並經證人即當時受僱乙○○看顧檳榔
    攤之店員丁○○，及丁○○在場之友人己○○，分別證述屬實，此外，復有告訴
    人提出之屏東基督教醫院診斷證明書一紙在卷為憑。至被告雖辯稱未傷害到甲○○云云，惟參諸被告聲請傳喚之證人丙○○到庭證稱：案發時，我與乙○○、甲○○、戊○○四人，坐在沙發那邊，甲○○與乙○○在吵架，後來乙○○就拿裝
    白灰之磁碗，往牆壁上丟 (並當場繪製位置圖，即甲○○身後之牆壁)，乙○○
    只有丟一個碗，並沒有丟到甲○○，甲○○繼續在那邊吵，並且說她頭很痛，我
    看她頭髮上沾著白灰，我還幫她把白灰弄掉，我不知道甲○○為何會說她頭很痛
    ，但是她手一直摀著頭部後面，說她頭很痛，後來甲○○就報警處理，救護車來
    後，我就跟救護車過去等語，倘該磁碗未擊中甲○○，何以甲○○頭髮上會無來
    由沾上白灰，且直喊頭痛。再者，被告雖又辯稱：甲○○所受之傷害，係其本身
    用頭去撞桌子、沙發等所致云云，惟依被告所聲請傳喚之證人戊○○到庭所證稱
    ：乙○○就拿包檳榔用之碗缽丟向牆壁，當時甲○○仍然是繼續講話很大聲，並
    無其他任何反應，約隔一、二十分鐘後，我就離開了等語，並未提及甲○○有任
    何自戕行為，另證人丙○○前述證詞，同未證述甲○○曾用頭撞沙發等等，足認
    被告所辯，與事實不符。又被告雖辯稱：當時檳榔攤外面與裡面間，隔著冰箱與
    拉門，且拉門已關上，所以證人丁○○等無法看到裡面之情形云云，並提出照片
    為證，惟證人丁○○已到庭證述：當時拉門未關上，其係透過在走道旁之冰箱玻
    璃，看到裡面之情形，而被告在審理中提出之照片，現場擺設已變更過等語，且
    經本院令證人丁○○繪製案發時乙○○等人之位置圖，及磁碗丟擲方向，證人丁○○所繪，與被告及證人丙○○所繪，均相吻合，顯見證人丁○○當時曾目睹案
    發經過，其證詞堪可採信。綜上，被告所辯，均為飾卸之詞，而證人丙○○證述
    ，磁碗係擊中甲○○身後之牆壁，未打中甲○○云云，及證人戊○○證述，磁碗
    擊中之處，離甲○○尚有一段距離云云，應為迴護被告之詞，均不足採，本件事
    證已臻明確，被告犯行洵堪認定。
二、核被告所為，係犯刑法第二百七十七條第一項之普通傷害罪。爰審酌被告尚無前
    科，素行良好，及被告犯罪之動機、手段、所造成之傷害及犯後態度等一切情狀
    ，量處如主文所示之刑，並諭知易科罰金之折算標準。
據上論斷，應依刑事訴訟法第二百九十九條第一項前段、刑法第二百七十七條第一項
、第四十一條第一項前段、罰金罰鍰提高標準條例第一條前段、第二條，判決如主文
。
本案經檢察官劉俊儀到庭執行職務
中      華      民      國     九十一     年     五     月     十四     日
                                      臺灣屏東地方法院刑事第二庭
                                          法  官  包梅真
右正本證明與原本無異。
如不服本判決應於收受本判決送達後十日內向本院提出上訴書狀，其未敘述上訴理由
者，並得於提起上訴後十日內向本院補提理由書狀（均須按他造當事人之人數附繕本
 ）「切勿逕送上級法院」
                                          書記官  蔡進吉
中      華      民      國     九十一     年     五     月     十五     日
附錄法條：
刑法第二百七十七條第一項
傷害人之身體或健康者，處三年以下有期徒刑、拘役或一千元以下罰金。
